【裁判字號】    99,訴,2717
【裁判日期】    990928
【裁判案由】    毒品危害防制條例
【裁判全文】
臺灣板橋地方法院刑事判決              99年度訴字第2717號
公  訴  人  臺灣板橋地方法院檢察署檢察官
被      告  甲○○
上列被告因毒品危害防制條例案件，經檢察官提起公訴（99年度
毒偵字第6167號），經被告於準備程序中就起訴事實為有罪之陳
述，經告知簡式審判程序之旨，並聽取當事人之意見後，經合議
庭裁定由受命法官獨任行簡式審判程序，本院判決如下：
    主    文
甲○○施用第一級毒品，處有期徒刑拾壹月。
    事    實
一、甲○○於民國93年間因施用毒品案件，經臺灣臺北地方法院
    以93年度毒聲字第705 號裁定送觀察、勒戒後，認有繼續施
    用毒品之傾向，經臺灣臺北地方法院以94年度毒聲字第136
    號裁定令入戒治處所施以強制戒治，於94年12月9 日執行完
    畢，由臺灣臺北地方法院檢察署檢察官於95年3 月7 日以95
    年度戒毒偵字第10號不起訴處分確定。於95年間因施用毒品
    案件，經臺灣臺北地方法院以96年度訴字第3 號判決判處有
    期徒刑7 月、3 月、3 月，應執行有期徒刑11月，緩刑3 年
    確定，嗣經撤銷緩刑，並經減刑為有期徒刑3 月又15日、1
    月又15日、1 月又15日，應執行有期徒刑5 月又15日確定。
    於96年間因施用毒品案件，經臺灣臺北地方法院以96年度訴
    字第2047號判決判處有期徒刑8 月、4 月，應執行有期徒刑
    10月確定。於98年間因施用毒品案件，經本院以98年度訴字
    第4415號判決判處有期徒刑10月確定。前開各罪接續執行，
    尚未執行完畢。詎仍不知警惕，基於施用第1 級毒品海洛因
    、第2 級毒品甲基安非他命之犯意，於99年6 月7 日凌晨，
    在其位於臺北縣中和市○○路○ 段301 號2 之22號住處內，
    以將海洛因及甲基安非他命混和後燒烤吸食方式同時施用海
    洛因、甲基安非他命1 次。嗣於同日凌晨2 時30分許，在臺
    北縣中和市○○路與景德街口為警查獲。
二、案經臺北縣政府警察局中和第一分局移送臺灣板橋地方法院
    檢察署檢察官偵查起訴。
    理    由
一、本件被告所犯係死刑、無期徒刑、最輕本刑為3 年以上有期
    徒刑以外之罪，其於準備程序中就被訴事實為有罪之陳述，
    經法官告知簡式審判程序之旨，並聽取公訴人、被告之意見
    後，依刑事訴訟法第273 條之1 第1 項規定，經本院合議庭
    裁定，由受命法官獨任進行簡式審判程序審理，核先敘明。
二、被告於本院審理時對前揭犯罪事實坦承不諱，又被告於99年
    6 月7 日為警採集之尿液，經送臺灣檢驗科技股份有限公司
    檢驗結果，呈鴉片類（嗎啡）、安非他命類（安非他命、甲
    基安非他命）陽性反應一情，有臺北縣政府警察局中和第一
    分局偵查隊偵辦毒品案件尿液代碼表、臺灣檢驗科技股份有
    限公司濫用藥物尿液檢驗報告各1 份在卷可佐，足佐被告自
    白施用海洛因及甲基安非他命一節為實。再被告於本院審理
    時供稱係將海洛因及甲基安非他命混合燒烤而同時吸食，而
    毒品施用方式因人而異，且觀諸行政院國軍退除役官兵輔導
    委員會臺北榮民總醫院93年5 月11日北總內字第0930023372
    號函內容稱：「雖甲基安非他命或海洛因大多分開使用，惟
    於下列情況會有混用：1.有些海洛因使用者喜好加入甲基安
    非他命以增加其舒暢感覺；2.原先使用甲基安非他命者開始
    嘗試使用海洛因時；3.有些海洛因成癮者偶而會施用安非他
    命來消除海洛因戒斷時出現之不舒服症狀；4.有些海洛因販
    毒者加入甲基安非他命以增加其重量。這兩種藥物同時施用
    不會引起排斥，甚至在欣快感方面有被加強的可能」等語，
    並無排除前開2 種毒品同實施用之可能，復查無其他證據證
    明被告係分別施用海洛因及甲基安非他命，應為被告有利之
    認定，附此敘明。查被告於93年間因施用毒品案件，經臺灣
    臺北地方法院以93年度毒聲字第705 號裁定送觀察、勒戒後
    ，認有繼續施用毒品之傾向，經臺灣臺北地方法院以94年度
    毒聲字第136 號裁定令入戒治處所施以強制戒治，於94年12
    月9 日執行完畢，由臺灣臺北地方法院檢察署檢察官於95年
    3 月7 日以95年度戒毒偵字第10號不起訴處分確定一情，有
    臺灣高等法院被告前案紀錄表1 份在卷可憑，其於強制戒治
    執行完畢釋放後5 年內再犯本件毒品危害防制條例第10條第
    1 項、第2 項施用第1 級、第2 級毒品罪，核與同條例第23
    條第2 項所定相符，自應依法訴追。本件事證明確，被告犯
    行洵堪認定，應依法論科。
三、按海洛因、甲基安非他命分為毒品危害防制條例第2 條第2
    項第1 款、第2 款所定之第1 級、第2 級毒品，是核被告所
    為，係犯毒品危害防制條例第10條第1 項之施用第1 級毒品
    罪、第2 項之施用第2 級毒品罪。被告因施用而持有第1 級
    毒品海洛因、第2 級毒品甲基安非他命之低度行為，為施用
    行為所吸收，係不罰之前行為，不另論罪。被告同時施用第
    1 級毒品海洛因及第2 級毒品甲基安非他命，係以一行為同
    時觸犯上開二罪，為想像競合犯，依刑法第55條之規定，從
    重依施用第1 級毒品罪論處，公訴意旨認前開二罪應分論併
    罰，容有未洽。審酌被告前因施用毒品案件，業經觀察、勒
    戒及強制戒治併多次論罪科刑，仍未能戒除施用毒品惡習，
    再犯本件施用毒品犯行，顯見其意志不堅，委無足取，併衡
    其犯罪動機、目的，同時施用第1 、2 級毒品，犯罪情節較
    一次施用單一毒品情節為重，及所犯施用毒品犯行究為自戕
    行為，且被告犯罪後坦承犯行，態度尚可等一切情狀，量處
    如主文所示之刑。
據上論斷，應依刑事訴訟法第273 條之1 第1 項、第299 條第1
項前段，毒品危害防制條例第10條第1 項、第2 項，刑法第11條
前段、第55條前段，判決如主文。
本案經檢察官張慶林到庭執行職務。
中    華    民    國    99    年    9     月    28    日
                      刑事第十一庭  法  官  何燕蓉
如不服本判決，應於判決送達後十日內敘明上訴理由，向本院提
出上訴狀（應附繕本），上訴於臺灣高等法院。
上列正本證明與原本無異。
                                    書記官  王元佑
中    華    民    國    99    年    9     月    30    日

司法院資訊處製作；財團法人民間司法改革基金會備份。
